【裁判字號】    98,審易,377
【裁判日期】    990319
【裁判案由】    違反毒品危害防制條例
【裁判全文】
臺灣新竹地方法院刑事宣示判決筆錄     98年度審易字第377號
公  訴  人  臺灣新竹地方法院檢察署檢察官
被      告  吉青
指定辯護人  本院公設辯護人甲○○
上列被告因違反毒品危害防制條例案件，檢察官提起公訴（98年
度毒偵字第773 號）後，聲請改依協商程序而為判決，本院於中
華民國99年3月19日下午4時，在本院刑事第十一法庭宣示判決，
出席職員如下：
                審判長法  官  劉兆菊
                      書記官  林兆嘉
                      通  譯  楊德光
法官起立朗讀判決主文、犯罪事實要旨、處罰條文，及告以上訴
限制、期間並提出上訴狀之法院，且諭知記載其內容：
一、主  文：
    吉青施用第二級毒品，處有期徒刑陸月；如易科罰金，以
    新臺幣壹仟元折算壹日。扣案之第二級毒品甲基安非他命肆
    包（毛重各為拾柒點肆捌公克、零點肆伍公克、壹點零捌公
    克、壹點柒公克），均沒收銷燬之；扣案之分裝袋拾柒個
    ，均沒收之。
二、犯罪事實要旨：
（一）吉青前於民國85年間，因違反麻醉藥品管理條例案件，
      經高等法院於89年12月15日以88年度上更二字第226 號判
      決判處有徒刑5年8月，再經最高法院於90年3 月22日以90
      年度臺上字第1643號判決判處上訴駁回而確定，於93年3
      月4 日縮期假釋出監，所餘期間交付保護管束，惟經撤銷
      假釋，尚餘殘刑有期徒刑2 年7月又4日(甲)。另於89年間，
      因施用第二級毒品案件，經本院於89年9 月13日以89年度
      毒聲字第2264號裁定送觀察、勒戒後，認無繼續施用毒品
      之傾向，於89年12月8 日執行完畢釋放出所，經臺灣板橋
      地方法院檢察署檢察官於89年12月8 日以89年度毒偵字第
      7300號為不起訴處分確定；又於94年間，因連續施用第二
      級毒品案件，經本院於94年3月25日以94年度易字第185號
      判決判處有期徒刑8 月確定；另於94年間，因竊盜案件
      ，經本院於94年5月31日以94年度易字第259號判決判處有
      期徒刑1 年8 月確定；上揭有期徒刑部分嗣經本院於
      96年8 月29日以96年度聲減字第1034號裁定減為有期徒刑
      4 月，並與不予減刑之有期徒刑部分定應執行有期徒刑
      1 年11月(乙)確定；(甲)(乙)再經接續執行；本應於98年5 月25
      日縮刑期滿，惟經監所人員查覺吉青上開竊盜案件係於
      假釋期間所犯，對於本院94年度易字第259 號判決所科處
      之刑度存有疑義（業經最高法院檢察署檢察總長提起非常
      上訴，由最高法院於98年5 月14日以98年度臺非字第126
      號判決將原判決撤銷，改判為有期徒刑1 年7 月確定）
      而報請臺灣新竹地方法院檢察署檢察官裁示，而經臺灣新
      竹地方法院檢察署檢察官於98年3 月4 日開立釋票先行釋
      放（嗣經本院於98年8 月28日再以98年度聲減字第44號裁
      定就上揭有期徒刑部分減為有期徒刑4 月，並與不予減
      刑之有期徒刑部分定應執行有期徒刑1 年10月確定，尚
      餘殘刑有期徒刑72日，現仍執行中，尚不構成累犯）。
（三）詎吉青仍不知悔改，於前開強制戒治執行完畢釋放，再
      因施用毒品案件經追訴處罰後，5 年內復基於施用第二級
      毒品甲基安非他命之犯意，於前揭經檢察官先行釋放之98
      年4 月26日晚間某時，在新竹縣橫山鄉內灣村內灣大橋附
      近某處，以將第二級毒品甲基安非他命置於玻璃球吸食器
      （未扣案）內燒烤後吸取煙霧之方式，非法施用第二級毒
      品甲基安非他命1次。嗣於98年4月28日晚間10時50分許，
      在新竹縣尖石鄉嘉樂村3 鄰「萊爾富」便利商店前停車場
      內，因形跡可疑為警盤查，當場扣得吉青所有之第二級
      毒品甲基安非他命4包（毛重各為17.48公克、0.45公克、
      1.08公克、1.37公克）及分裝袋17個等物，復經警徵得
      吉青同意採集其尿液送驗結果，呈甲基安非他命陽性反應
      ，始悉上情。
（四）案經新竹縣政府警察局橫山分局報告臺灣新竹地方法院檢
      察署檢察官偵查起訴後，經檢察官聲請認罪協商判決。
三、處罰條文：
    毒品危害防制條例第10條第2項、第18條第1項前段，刑法第
    11條、第38條第1項第2款。
四、沒收銷燬及沒收之諭知：
    至扣案之第二級毒品甲基安非他命4包（毛重各為17.48公克
    、0.45公克、1.08公克、1.37公克，保管字號：98年度安保
    管字第27號，見本院卷第20頁），屬違禁物，應依毒品危害
    防制條例第18條第1 項前段之規定，均諭知沒收銷燬之；另
    同時地扣得之分裝袋17個（保管字號：98年度保字第110 號
    ，見本院卷第18頁），均係被告吉青所有且供其施用第二
    級毒品甲基安非他命所用之物，業據被告吉青供承在卷（
    見本院卷第29頁背面），爰依刑法第38條第1 項第2 款規定
    ，均宣告沒收之。
五、協商判決除有刑事訴訟法第455條之4第1項第1款於本訊問程
    序終結前，被告撤銷協商合意或檢察官撤回協商聲請者；第
    2款被告協商之意思非出於自由意志者；第4款被告所犯之罪
    非第455條之2第1項所定得以協商判決者；第6款被告有其他
    較重之裁判上一罪之犯罪事實者；第7 款法院認應諭知免刑
    或免訴、不受理者情形之一，及違反同條第2 項「法院應於
    協商合意範圍內為判決；法院為協商判決所科之刑，以宣告
    緩刑或2 年以下有期徒刑、拘役或罰金為限」之規定者外，
    檢察官與被告均不得上訴。
六、如有前項得上訴之情形，得自收受宣示判決筆錄送達之日起
    10日內，向本院提出上訴書狀，上訴於第二審法院。
本案經檢察官洪期榮到庭執行職務。
中    華    民    國    99    年    3     月    19    日
                  刑事第九庭    書  記  官  林兆嘉
                                審判長法官  劉兆菊
以上筆錄正本係照原本作成。
中    華    民    國    99    年    3     月    19    日
                                書  記  官  林兆嘉
附錄本案論罪科刑法條全文：
毒品危害防制條例第10條
施用第一級毒品者，處6月以上5年以下有期徒刑。
施用第二級毒品者，處3年以下有期徒刑。

司法院資訊處製作；財團法人民間司法改革基金會備份。
